臺灣屏東地方法院刑事判決　　　　　　　　　　　　　九十一年度簡上字第一一號
　　上　訴　人　臺灣屏東地方法院檢察署檢察官
　　上　訴　人
　　即　被　告　甲○○
右上訴人因竊盜案件，不服本院潮州簡易庭九十一年潮簡字第六一二號中華民國九十
一年一月三日刑事簡易判決（九十年度偵字第七一三六號）提起上訴，本院判決如左
：
    主  文
上訴駁回。
    事實及理由
一、本件經本院審理結果，認原審以被告確實有竊盜犯行，依刑法第三百二十一條第
    一項第三款之規定，判處被告有期徒刑陸月，如易科罰金以參佰元折算一日，其
    認事、用法、量刑等均無不當，應予維持，並引用後附第一審判決所載之事實、
    證據及理由。
二、被告上訴否認犯行，辯稱：我曾被同型的車子擦到，為了要報復，所以才拿起子
    撬下車子玻璃，並不是要偷玻璃車子云云。
三、然查：（一）、上述之犯罪事實，業據被害人乙○○指訴至詳，並有贓物保領結
    附卷，及螺絲起子一支扣案可資佐證。（二）、被告所辯係為報復始撬下上述車
    子之玻璃。然究有無被告所稱之曾遭同型車輛擦撞一事，亦無從查證，又縱使有
    之，然依一般常情之報復之方式，多直接予以破壞或砸毀，顯無大費周章僅予以
    撬下，而甘冒拖延時間有遭被發現之風險，況被告亦自陳並非遭該車輛所擦撞，
    則若非偷取該面玻璃，當無如此為之之理。綜上所述，被告所辯應係卸責之詞，
    不足採信，其有竊盜車子玻璃之犯行應可認定。原審判處被告罪刑，核無不合，
    被告否認犯罪，指摘原判決不當，為無理由，應予駁回。
四、檢察官以被告又九十年十二月二十二日上午二十二時許，在東港鎮東港溪堤防，
    先後著手竊取被害人李政益、鄭家榮之車號ＺＺＦ─一七九號及ＸＯＱ九七七號
    機車，惟遭被害人李政益、鄭家榮及時制止而竊盜未遂，因認此部分與本件有連
    續犯之裁判上一罪關係而提起上訴，請求撤銷原判決，對此部分以一併審判。惟
    被告前後所竊取之標的物不同（一為貨車車子玻璃，一為機車），且二者時間已
    相距將近二個月之久，況行為態樣、手法、地點及目的均顯然不同，被告又全然
    否認犯罪，更在本院審理時主張其無所謂之連續犯或概括犯意等事實，自難以其
    竊取紮車未遂之行為與本件有何連犯裁判上之一罪關係，檢察官提起上訴以其竊
    取機車未遂行為亦為起訴效力所及，請求撤銷改判，為無理由，應予駁回，該部
    分並應退回原檢官另行處理。
五、依刑事訴訟法第四百五十五條之一第三項、第三百七十三條、第三百六十八條，
    判決如主文。
中      華      民      國      九十一      年    二    月    二十七    日
  審判長法  官  黃  國  永
                                        法  官  陳  姵  君
                                        法  官  余  德  正
右正本證明與原本無異。
不得上訴。
                                          書記官   李勝群
中      華      民      國      九十一      年    二    月    二十二    日
附錄本判決論罪之法條：
刑法第三百二十條第一項
意圖為自己不法之所有或第三人不法之所有，而竊取他人之動產者，為竊盜罪，
處五年以下有期徒刑、拘役或五百元以下罰金。
